# 农产品减值

提问人：zhs7403 时间：2019-07-28 09:25:15
a 农产品受季节波动影响，6-7 月价格较低，平均销售期 1--2 个月左右，销售价格随行就市， 630 中报计提存货减值，后 2 个月左右出售转回冲减营业成本，这样反倒毛利率提升，而其他月份的毛利率都是正常的，因为价格就是夏天因为供货多导致价格低，请问该问题应该如何处理？ 630 中报提减值符合准则，但是会出现毛利率反倒高的奇怪现象。

回答人：chenyiwei
半年报中需确认存货减值损失和计提减值准备。你说的问题确实存在，但目前似乎没有更好的解决办法，可以考虑在附注中补充说明该情况的原因及其影响金额等。